# 关于收到与资产相关的政府补助问题

提问人：mmc 时间：2022-03-23 09:33:33
请问各位老师，分多次收到与资产相关的政府补助，应当如何进行分摊？

回答人：chenyiwei
首先要明确该项政府补助是否符合按权责发生制口径确认（即按应收金额计量）的条件。如果满足的，则分多次收到的结算方式对其摊销无影响。
如果按收付实现制确认的，则收到时予以递延，直到该对应资产达到预定可使用状态开始计提折旧或摊销时，将这部分递延收益对应摊销；如果收到补助款时对应的资产已达到预定可使用状态的，则将本期收到的金额在自收到日起算的资产剩余折旧或摊销年限内摊销。